【裁判字號】    91,交聲,992
【裁判日期】    920227
【裁判案由】    違反道路交通管理處罰條例聲明異議
【裁判全文】
臺灣士林地方法院交通事件裁定                    九十一年度交聲字第九九二號
    原處分機關  臺北巿交通事件裁決所
    異議人即
    受處分人    甲○○
右列受處分人因違反道路交通管理處罰條例案件，對於臺北市交通事件裁決所民國九
十一年七月二日所為之處分（原處分案號：北市裁三字第裁二二─Ｄ九Ａ六六七四六
七號），聲明異議，本院裁定如左：
    主  文
異議駁回。
    理  由
一、按汽車駕駛人，駕駛汽車不遵守道路交通標誌、標線、號誌之指示，而本章各條
    無處罰之規定者，處新台幣九百元以上一千八百元以下罰鍰，道路交通管理處罰
    條例第六十條第二項第三款定有明文。
二、本件異議人甲○○於民國九十一年四月十日下午三時三十分許，駕駛車牌號碼Ｃ
    Ｍ─八八一二號自用小客車，行經桃園縣大園鄉台十五線與民生路口有燈光號誌
    管制之交岔路口時，遇紅燈超越路口停止線臨時停車，經警當場攔停舉發等情，
    業據舉發機關桃園縣警察局大園分局函敘甚明，復有舉發違反道路交通管理事件
    通知單影本附卷可稽，至異議人雖辯稱：當時在路上看到一部警車在前方狀似漫
    遊，由於伊要趕路，車子遂逼近警車，警車只好恢復正常速度，並於下個路口左
    轉消失，伊則繼續往前行駛，但不到兩分鐘後，遇上路口紅燈，伊就停車等候綠
    燈，卻發現該部警車突然追上停在伊後面，待綠燈一亮，伊隨即左轉行駛，未料
    那部警車竟尾隨著伊車，並按喇叭要伊停下，警員下車後說伊剛才停車時有壓線
    違規，要開單告發，此舉顯然係警員報仇洩恨，伊並無違規云云。然查，該案係
    當場攔停舉發，執勤員警應不致有誤看之可能。次按交通警員掣單舉發違反道路
    交通管理處罰條例所列之違規事實，本質上為行政處分，係公務員基於職務上權
    力，依法就特定之具體事件所為具公法上效果之單方行政行為，基於公務員為公
    法上行為具有公信力之原則，該行政處分當可被推定為真正，其據以依法處分之
    事實認定亦為正確無誤，本此公信原則，乃立法者賦予行政機關制定違反道路交
    通事件統一裁罰標準及處理細則，使執勤警員得當機處分（如該細則第二十三條
    ）以維護交通秩序、安全之行政目的，反之，若謂公務員一切行政行為均需預留
    證據以證其實，則國家行政勢必窒礙難行，據此，刑事訴訟法就犯罪證據有關之
    規定中，與屬行政秩序罰之交通違規裁罰本旨不合之部分，自不在準用之列。本
    件異議人既未就執勤員警之舉發有誤提出確實證據以供調查，亦無任何證據足資
    證明有捏造事實違法取締之情事，則執勤警員本其維護交通秩序、安全職責所為
    之舉發，自應受到合法、正確之推定，且衡諸現場舉發之警員與異議人並無仇隙
    ，當無設詞攀誣之理，是異議人於上開時、地遇紅燈超越路口停止線臨時停車違
    規之事實，堪以認定。原裁決機關援引首開規定，並參酌異議人不依通知期日到
    案，裁處罰鍰新台幣一千八百元，並依道路交通管理處罰條例第六十三條第一項
    第一款之規定記違規點數一點（裁決書漏載），核無不合，異議人猶執前詞否認
    違規，其異議為無理由，應予駁回。
據上論斷，應依道路交通案件處理辦法第十九條，裁定如主文。
中      華      民      國     九十二     年      二     月    二十七   日
                                      臺灣士林地方法院交通法庭
                                          法  官  李  育  仁
右正本證明與原本無異。
如不服本裁定應於送達後五日內向本院提出抗告狀。
                                          書記官  李  家  敏
中      華      民      國     九十二     年      三     月      六     日


司法院資訊處製作；財團法人民間司法改革基金會備份。
